【裁判字號】    94,訴,1620
【裁判日期】    950206
【裁判案由】    毒品危害防制條例
【裁判全文】
臺灣彰化地方法院刑事判決              94年度訴字第1620號
公  訴  人  臺灣彰化地方法院檢察署檢察官
被      告  甲○○
                    現另案在臺灣雲林第二監獄執行中
上列被告因違反毒品危害防制條例案件，經檢察官提起公訴（九
十四年度毒偵字第四四一七號）及移送併案審理（九十四年度毒
偵字第六○七六號），被告於準備程序中就被訴事實為有罪之陳
述，經告知簡式審判程序之旨，並聽取公訴人、被告之意見後，
由本院合議庭裁定由受命法官獨任進行簡式審判程序，判決如下
：
    主  文
甲○○連續施用第一級毒品，處有期徒刑壹年，扣案之海洛因貳
包（其中壹包海洛因淨重零點壹公克、包裝袋重零點捌公克；
其餘壹包毛重零點公克）沒收銷燬之，另扣案之注射針筒貳支
沒收。
    事  實
一、甲○○前因施用第一級毒品、第二級毒品案件，經本院以八
    十九年度訴字第八六六號分別判處有期徒刑一年四月、八月
    確定，因竊盜案件，經臺灣高等法院臺中分院以八十九年度
    上易字第二七五三號判處有期徒刑十月確定，並由臺灣高等
    法院臺中分院以九十年度聲字第一二九○號裁定合併定其應
    執行之刑為有期徒刑二年六月確定；另因竊盜案件，經本院
    以八十七年度員簡字第二八六號判處有期徒刑五月，緩刑三
    年確定，嗣由本院以九十年度聲字第八八一號裁定撤銷緩刑
    宣告確定；上開二有期徒刑接續執行，於民國九十三年十月
    六日假釋出監。又因施用第一級毒品案件，經本院以九十年
    度訴字第六二八號判處有期徒刑一年四月確定，因施用第二
    級毒品案件，經本院以九十年度易字第一○三二號判處有期
    徒刑八月確定，因竊盜案件，經本院以九十年度彰簡字第四
    六六號判處有期徒刑五月確定，並由本院以九十年度聲字第
    二七八五號裁定合併定其應執行之刑為有期徒刑二年四月確
    定；前開假釋亦經撤銷，與上開有期徒刑接續執行，現仍在
    監執行中。復因首開施用毒品案件，經本院以八十九年度毒
    聲字第二七九九號裁定送強制戒治，嗣經戒治所評定合格，
    認無繼續戒治之必要，由本院以八十九年度毒聲字第五八七
    六號裁定停止戒治，於九十年一月十六日停止戒治，所餘戒
    治期間付保護管束，後經本院以九十年度毒聲字第一四七○
    號裁定撤銷停止戒治，令入戒治處所繼續施以強制戒治，並
    於九十年十一月三日執行完畢。詎甲○○於前開強制戒治執
    行完畢釋放後五年內，仍不知悔改，復基於施用第一級毒品
    海洛因之概括犯意，自九十四年五月間某日起至同年十一月
    二十九日下午一時二十分止，每一至七日一次，分別在彰化
    縣彰化市○○街六六巷三七弄九號住處內、同市秀傳醫院附
    近之汽車旅館內、同市大肚溪堤防上、同縣花壇鄉三春村後
    厝一巷內，以將第一級毒品海洛因粉末置入注射針筒內加水
    後，再以針筒注射手臂血管之方式，連續施用第一級毒品海
    洛因多次。嗣於九十四年八月二十三日晚上七時許，為警在
    彰化縣彰化市○○○路二一八號前查獲，並扣得第一級毒品
    海洛因一包（海洛因淨重○點一公克，包裝袋重○點三八公
    克）；於同年十一月二十九日下午一時三十分許，為警在彰
    化縣花壇鄉三春村後厝一巷內查獲，並扣得第一級毒品海洛
    因一包（毛重○點三公克），其所有、供自己施用第一級毒
    品海洛因所用之注射針筒二支。
二、案經彰化縣警察局移送、彰化縣警察局彰化分局報請臺灣彰
    化地方法院檢察署檢察官偵查起訴及移送併案審理。
    理  由
一、訊據被告甲○○對於上開施用第一級毒品海洛因之犯行坦承
    不諱，且其先後於九十四年八月二十三日、同年十一月二十
    九日為警查獲後，經警採其尿液送驗，結果呈嗎啡陽性反應
    ，此有彰化縣衛生局煙毒尿液檢驗成績書、尿液代號與真實
    姓名對照認證單各二紙在卷可稽，復有扣案之海洛因二包、
    注射針筒二支、法務部調查局鑑定通知書一紙、毒品初步檢
    驗報告書一紙、現場照片三幀為憑，足徵被告之自白確與事
    實相符。又被告前於八十九年間因施用毒品案件，經本院以
    八十九年度毒聲字第二七九九號裁定送強制戒治，嗣經戒治
    所評定合格，認無繼續戒治之必要，由本院以八十九年度毒
    聲字第五八七六號裁定停止戒治，於九十年一月十六日停止
    戒治，所餘戒治期間付保護管束，後經本院以九十年度毒聲
    字第一四七○號裁定撤銷停止戒治，令入戒治處所繼續施以
    強制戒治，並於九十年十一月三日執行完畢等情，有臺灣彰
    化地方法院檢察署刑案資料查註紀錄表及臺灣高等法院被告
    全國前案紀錄表各一份在卷可考。被告於九十年十一月三日
    受強制戒治釋放後，五年內再犯本件施用第一級毒品海洛因
    犯行，依毒品危害防治條例第二十三條第二項規定，自應依
    法論科。本件事證明確，被告施用第一級毒品海洛因之犯行
    ，應堪認定。
二、核被告所為，係犯毒品危害防制條例第十條第一項之施用第
    一級毒品罪。被告為施用第一級毒品而持有該級毒品，其持
    有之低度行為應為施用之高度行為所吸收，不另論罪。又被
    告先後多次施用第一級毒品之犯行，時間緊接，手段相同，
    所犯係構成要件相同之罪，顯係基於概括犯意反覆為之，為
    連續犯，應依刑法第五十六條規定，以一罪論，並加重其刑
    。另公訴人雖僅就被告於九十四年五月間某日起至同年八月
    二十三日凌晨三時止，連續施用第一級毒品多次之犯行提起
    公訴，然檢察官就犯罪事實之一部提起公訴者，其效力及於
    全部，此為刑事訴訟法第二百六十七條所明定，被告其餘連
    續施用第一級毒品多次犯行，與前揭論罪科刑之業經起訴部
    部，不僅時間緊接，手段亦相同，有連續犯之裁判上一罪關
    係，應為起訴效力所及，本院自得併予審理，附此敘明。查
    被告前因施用第一級毒品、第二級毒品案件，經本院以八十
    九年度訴字第八六六號分別判處有期徒刑一年四月、八月確
    定，因竊盜案件，經臺灣高等法院臺中分院以八十九年度上
    易字第二七五三號判處有期徒刑十月確定，並由臺灣高等法
    院臺中分院以九十年度聲字第一二九○號裁定合併定其應執
    行之刑為有期徒刑二年六月確定；另因竊盜案件，經本院以
    八十七年度員簡字第二八六號判處有期徒刑五月，緩刑三年
    確定，嗣由本院以九十年度聲字第八八一號裁定撤銷緩刑宣
    告確定；上開二有期徒刑接續執行，於民國九十三年十月六
    日假釋出監。又因施用第一級毒品案件，經本院以九十年度
    訴字第六二八號判處有期徒刑一年四月確定，因施用第二級
    毒品案件，經本院以九十年度易字第一○三二號判處有期徒
    刑八月確定，因竊盜案件，經本院以九十年度彰簡字第四六
    六號判處有期徒刑五月確定，並由本院以九十年度聲字第二
    七八五號裁定合併定其應執行之刑為有期徒刑二年四月確定
    ；前開假釋亦經撤銷，與上開有期徒刑接續執行，現仍在監
    執行中（不構成累犯），此有臺灣彰化地方法院檢察署刑案
    資料查註紀錄表及臺灣高等法院被告全國前案紀錄表各一份
    在卷可按。爰審酌被告曾因施用毒品經觀察、勒戒及強制戒
    治，並受徒刑之執行後，仍未能戒斷，再犯本案之罪，顯然
    未能善體國家設置觀察、勒戒、強制戒治機構，協助毒品施
    用者戒除毒癮之良法美意，及其犯罪之動機、目的、施用期
    間長短、次數、所生危害，暨犯罪後坦承犯行態度尚屬良好
    等一切情狀，量處如主文所示之刑。扣案之海洛因二包（其
    中一包海洛因淨重○點一公克、包裝袋重○點三八公克；其
    餘一包毛重○點三公克），為毒品危害防制條例第二條第二
    項第一款所稱之第一級毒品，應依同條例第十八條第一項前
    段之規定，沒收銷燬之；另扣案之注射針筒二支係被告所有
    、供其施用第一級毒品海洛因所用之物，此經被告供承在卷
    ，應依刑法第三十八條第一項第二款之規定宣告沒收。
據上論斷，應依刑事訴訟法第二百七十三條之一第一項、第二百
九十九條第一項前段，毒品危害防制條例第十條第一項、第十八
條第一項前段，刑法第十一條前段、第五十六條、第三十八條第
一項第二款，判決如主文。
本案經檢察官高如應到庭執行職務。
中    華    民    國    95    年    2     月    6     日
                  刑事第二庭    法  官  鄭舜元
以上正本證明與原本無異。
如不服本判決，應於判決送達後10日內，向本院提出上訴狀（須
附繕本）。
中    華    民    國    95    年    2     月    7     日
                                書記官  呂雅惠
附錄論罪科刑法條
毒品危害防制條例第十條：
施用第一級毒品者，處六月以上五年以下有期徒刑。
施用第二級毒品者，處三年以下有期徒刑。


司法院資訊處製作；財團法人民間司法改革基金會備份。
